【裁判字號】    97,訴,4290
【裁判日期】    971107
【裁判案由】    毒品危害防制條例
【裁判全文】
臺灣板橋地方法院刑事判決              97年度訴字第4290號
公  訴  人  臺灣板橋地方法院檢察署檢察官
被      告  甲○○
                    （另案於臺灣臺北監獄臺北分監執行）
上列被告因違反毒品危害防制條例案件，經檢察官提起公訴（97
年度毒偵字第7577號），被告於準備程序中對被訴之事實為有罪
陳述，本院合議庭裁定由受命法官獨任行簡式審判程序，並判決
如下：
    主  文
甲○○施用第一級毒品，累犯，處有期徒刑捌月。扣案第一級毒
品海洛因驗餘淨重零點零捌參捌公克沒收銷燬之；包裝上開海洛
因之塑膠袋壹只沒收。
    事  實
一、甲○○前於民國八十年間因懲治盜匪條例等案件，經臺灣高
    等法院以八十年度上訴字第五二五四號判處有期徒刑八年、
    一年，應執行有期徒刑八年六月，上訴最高法院後，經該院
    以八十一年度台上字第一八二六號駁回上訴而確定，於八十
    四年一月二十五日假釋出監（下稱第一次假釋）；又於第一
    次假釋期間犯槍砲彈藥刀械管制條例案件，經本院以八十四
    年度易字第四七三二號判處有期徒刑一年二月，迭經上訴臺
    灣高等法院、最高法院，經最高法院以八十五年度台上字第
    三三０四號駁回上訴而確定，復於八十六年間因違反肅清煙
    毒條例等案件，經臺灣嘉義地方法院以八十六年度訴字第四
    八五號判處有期徒刑三月、三年一月，應執行有期徒刑三年
    二月確定，並經撤銷第一次假釋，應執行殘刑四年三月十一
    日，與上開罪刑接續執行，於九十年二月二十日假釋出監（
    下稱第二次假釋），嗣於第二次假釋期間之九十二年間因施
    用毒品案件（詳後述），經撤銷第二次假釋，上開各罪復經
    臺灣嘉義地方法院裁定減刑及定應執行刑，並扣除已執行之
    刑期，應執行殘刑有期徒刑二年五月十一日，於九十六年七
    月十六日執行完畢（於本案構成累犯）。其間，甲○○於九
    十二年間因施用毒品案件，經本院以九十二年度毒聲字第二
    二七四號裁定送觀察、勒戒後，認有繼續施用毒品之傾向，
    復經本院以九十三年度毒聲字第二四七號裁定令入戒治處所
    施以強制戒治，嗣戒治滿六月，經戒治所認定其成效合格而
    無繼續戒治之必要，於九十三年三月九日停止戒治，並經臺
    灣板橋地方法院檢察署檢察官以九十三年度戒毒偵字第一五
    四號不起訴處分確定。詎甲○○未知悔悟，明知海洛因係毒
    品危害防制條例所規定之第一級毒品，不得非法持有、施用
    ，竟於上開強制戒治執行完畢釋放後五年內，基於施用第一
    級毒品海洛因之犯意，於九十七年九月四日為警查獲採尿前
    二十六小時內某時（為警查獲後至採尿前之人身自由受公權
    力拘束之時間應予扣除；起訴書就施用時間誤載為同月二日
    中午十二時許），在臺北縣三重市○○路之租屋處（起訴書
    誤載三重市○○路聯邦公園廁所），以將毒品海洛因摻水置
    於注射針筒內，並注射至身體之方式，施用第一級毒品海洛
    因。嗣於九十七年九月四日上午十二時五十分許，在臺北縣
    三重市○○路○段五十巷五十四號旁為警查獲，並當場在其
    左手扣得其所有供己施用之第一級毒品海洛因一包（起訴書
    漏載，業經公訴檢察官補充如上；扣案毛重０‧二八九公克
    、淨重０‧０八九公克，經取樣部分檢驗用罄，驗餘淨重０
    ‧０八三八公克），再經警採集甲○○之尿液送驗，結果呈
    毒品海洛因代謝物嗎啡陽性反應，始悉上情。
二、案經臺北市政府警察局中正第一分局移送臺灣板橋地方法院
    檢察署檢察官偵查起訴。
    理  由
一、訊據被告甲○○對於上揭時地，施用第一級毒品海洛因之事
    實，於本院審理中坦承不諱，並有供其施用之白色粉末一包
    扣案可資佐證。又被告經警查獲所採集尿液經送鑑定，亦呈
    海洛因代謝物嗎啡陽性反應，有臺灣尖端先進生技醫藥股份
    有限公司九十七年九月十二日（檢體編號０３７０６２號）
    濫用藥物檢驗報告、尿液鑑定人結文、尿液檢體委驗單各一
    紙在卷可稽。按海洛因經注射或吸入人體後，約百分之八十
    於二十四小時內自尿中排出，一般而言，尿液中能否驗出嗎
    啡陽性反應與其投與量、投與途徑、採尿時間、個人體質及
    檢測方法之靈敏度有關，國外曾有文獻報導注射六毫克之海
    洛因鹽酸鹽，其代謝物嗎啡之平均可檢出時限約為二十六小
    時，此經行政院衛生署藥物食品檢驗局於八十一年九月八日
    以藥檢壹字第八一一四八八五號函述綦詳，足認被告於事實
    欄所載時間經警採尿前之二十六小時內某時（為警查獲後至
    採尿前之人身自由受公權力拘束之時間應予扣除），確有施
    用第一級毒品海洛因之犯行，被告自白核與事實相符，堪以
    採信。另上述扣案之白色粉末一包，經送交通部民用航空局
    航空醫務中心鑑定，確為第一級毒品海洛因（扣案毛重０‧
    二八九公克、淨重０‧０八九公克，經取樣部分檢驗用罄，
    驗餘淨重０‧０八三八公克）無誤，有該醫務中心九十七年
    九月十七日航藥鑑字第０九七四七五三號鑑定書一紙附卷可
    按。再被告前有如事實欄所載之觀察、勒戒及強制戒治執行
    紀錄，有臺灣高等法院被告前案紀錄表附卷可憑，足認被告
    係強制戒治執行完畢釋放後五年內再犯本案施用第一級毒品
    罪。本案事證明確，被告犯行洵堪認定，應依法論科。
二、按海洛因係毒品危害防制條例第二條第二項第一款所明定之
    第一級毒品，不得非法持有、施用。核被告所為，係犯毒品
    危害防制條例第十條第一項之施用第一級毒品海洛因罪。其
    施用第一級毒品海洛因前後持有海洛因之低度行為，應為施
    用海洛因之高度行為所吸收，不另論罪。查被告有事實欄所
    載之有期徒刑執行完畢紀錄，有前開臺灣高等法院被告前案
    紀錄表在卷可按，其於有期徒刑之執行完畢後五年內，故意
    再犯本件有期徒刑以上之罪，為累犯，應依刑法第四十七條
    第一項之規定加重其刑。爰審酌被告自承因身體病痛而施用
    毒品之犯罪動機、目的、手段，施用毒品犯罪戕害一己身心
    健康所生之危害，惟無證據證明有對他人造成實際損害，暨
    其犯後坦承犯行之態度等一切情狀，量處如主文所示之刑，
    以資儆懲。
三、扣案海洛因（驗餘淨重０‧０八三八公克），係本案查獲之
    第一級毒品，應依毒品危害防制條例第十八條第一項前段之
    規定，宣告沒收銷燬之；取樣之海洛因部分，因檢驗用罄而
    滅失，爰不另為沒收銷燬之諭知。又包裝上開毒品海洛因之
    塑膠袋一只，係被告所有供其施用毒品海洛因犯罪所用之物
    ，爰依刑法第三十八條第一項第二款規定宣告沒收之。
據上論斷，應依刑事訴訟法第二百七十三條之一第一項、第二百
九十九條第一項前段，毒品危害防制條例第十條第一項、第十八
條第一項前段，刑法第十一條前段、第四十七條第一項、第三十
八條第一項第二款，判決如主文。
本案經檢察官李巧菱到庭執行職務。
中    華    民    國    97    年    11    月    7     日
                  刑事第十三庭  法  官  楊 志 雄
以上正本證明與原本無異。
如不服本判決應於送達後十日內向本院提出上訴狀。
                                書記官  陳 春 銘
中    華    民    國    97    年    11    月    7     日
附錄本案論罪科刑法條全文：
毒品危害防制條例第十條第一項
施用第一級毒品者，處六月以上五年以下有期徒刑。


司法院資訊處製作；財團法人民間司法改革基金會備份。
